臺灣新北地方法院民事裁定
110年度亡字第111號
聲  請  人  臺灣新北地方檢察署檢察官(宿股)
相  對  人  林茂財    籍設新北市○○區○○路000號0樓                          （新北○○○○○○○○)

上列聲請人聲請宣告林茂財死亡事件，聲請公示催告，本院裁定
如下：
   主  文
准對失蹤人林茂財(男，民國00年0月0日生，身分證統一編號：Z
000000000號，失蹤時最後設籍地址：新北市○○區○○路000號4樓)
為宣告死亡之公示催告。
該失蹤人林茂財應於本公示催告揭示於法院公告處或資訊網路之
翌日起貳個月內，向本院陳報現尚生存，如不陳報，本院將宣告
其為死亡。
無論何人，凡知該失蹤人林茂財之生死者，均應於上開期間內，
將其所知之事實，陳報本院。
    理  由
一、聲請意旨略以：失蹤人林茂財於民國00年0月0日出生，為80
    歲以上之人，因行方不明，自99年10月21日起經列為失蹤人
    口後，迄今已逾3年仍未尋獲，復查無其他親屬等情，爰依
    家事事件法第75條、第155條之規定，聲請對林茂財為死亡
    宣告之公示催告等語。
二、按失蹤人失蹤滿7年後，法院得因利害關係人或檢察官之聲
    請，為死亡之宣告；失蹤人為80歲以上者，得於失蹤滿3年
    後，為死亡之宣告，民法第8條第1項、第2項分別定有明文
    。次按法院准許宣告死亡之聲請者，應公示催告；公示催告
    應揭示於法院公告處、資訊網路及其他適當處所；法院認為
    必要時，並得命登載於公報或新聞紙，或用其他方法公告之
    。又前開陳報期間，自揭示之日起，應有6個月以上。失蹤
    人滿百歲者，其陳報期間，得定為自揭示之日起2個月以上
    ，家事事件法第156條、第130條第3至5項定有明文。
三、經查，聲請人主張之上開事實，業據聲請人提出新北○○○○○○
    ○○110年5月24日新北中戶字第1105746772號函、失蹤人戶藉
    資料、戶籍謄本、失蹤人口糸統資料報表、新北○○○○○○○○內
    政部戶政資訊系統、健保投保紀錄及歷史投保紀錄查詢結果
    、内政部移民署110年5月6日移署資字第1100049569號函、
    新北市政府社會局110年5月7日新北社老字第1100863948號
    函、臺北市政府社會局110年5月6日北市社老字第110306825
    3號函、新北市政府殯葬管理處110年5月5日新北殯館字第11
    05074450號函、臺北市殯葬管理處110年5月6日北市殯儀二
    字第1103005907號函、國軍退除役官兵輔導委員會110年5月
    7日輔服字第1100033199號函、衛生福利部社會及家庭署110
    年5月12日社家老字第1100104477號函、勞動部勞工保險局1
    10年5月6日保普生字第11013018200號函、行政院人事總處1
    10年5月6日總處資字第1100022947號函、新北○○○○○○○○親屬
    、鄰里長或鄰居訪查紀錄表等件為證，並經本院職權查詢失
    蹤人財產所得資料、健保就醫紀錄、前案紀錄、在監在押紀
    錄之結果，均查無相關紀錄，此有稅務電子閘門財產所得調
    件明細表、健保就醫紀錄、臺灣高等法院被告前案紀錄表、
    在監在押全國紀錄表在卷可稽，堪認聲請人前揭主張為真實
    ，是本件聲請，核與上開規定相符，應予准許。
四、依家事事件法第156條，裁定如主文。
中　　華　　民　　國　　110 　年　　12　　月　　27　　日
                  家事第二庭  法  官  陳秋君
以上正本係照原本作成。　　　　　　　　　
如對本裁定抗告須於裁定送達後10日內向本院提出抗告狀，並應
繳納抗告費新臺幣1,000元整。 
中　　華　　民　　國　　110 　年　　10　　月　　28　　日
                              書記官  林宜宣